【裁判字號】    90,上易,1533
【裁判日期】    901106
【裁判案由】    傷害
【裁判全文】
臺灣高等法院臺南分院刑事判決              九十年度上易字第一五三三號    Ｇ
      上  訴  人  臺灣雲林地方法院檢察署檢察官
      被      告  甲  ○  ○
右上訴人因被告傷害案件，不服中華民國九十年八月十日臺灣雲林地方法院九十年度
易字第五四一號第一審判決（起訴案號：臺灣雲林地方法院檢察署九十年度偵字第二
四五二號），提起上訴，本院判決如左：
      主      文
上訴駁回。
      事      實
一、甲○○於民國（下同）九十年一月十五日下午二時許，在雲林縣警察局西螺分局
    二崙分駐所內，因不滿乙○○駕駛車號ＵＤ－五六八號自用大貨車撞擊其妹李佩
    依致死，竟基於傷害他人身體之故意，徒手毆打乙○○，致乙○○受有頭部外傷
    併腦震盪之傷害。
二、案經乙○○訴由雲林縣警察局西螺分局移送臺灣雲林地方法院檢察署檢察官偵查
    起訴。
      理      由
一、被告甲○○矢口否認有上揭犯行，並辯稱：我沒有打他頭部，我確實有打他，但
    沒有打他頭部，頭部可能是他自己受傷的云云。經查：右揭事實，業據告訴人乙
    ○○指訴甚詳，並據被告於原審供稱：我用拳頭打他頭部及臉頰等語（見原審卷
    九十年八月二十四日審理筆錄），復於本院審理時供稱：（問：你．．．基於傷
    害之故意，徒手毆打乙○○，致乙○○受有頭部外傷併腦震盪之傷害。是否？）
    有的，我當天有打程某。當時他開車撞死我妹妹，態度有很惡劣，我氣不過才打
    他的等語（見本院九十年十月二十三日審理筆錄），且參諸告訴人至行政院衛生
    署雲林醫院之應診日期係九十年一月十五日，核與被告於雲林縣警察局西螺分局
    二崙分駐所毆打告訴人之日期一致，有行政院衛生署雲林醫院九十年一月十七日
    雲醫診字第三五八號診斷證明書及雲林縣警察局西螺分局刑事案件報告書各一紙
    在卷可考，而該診斷書所載之傷勢與告訴人於警訊中陳稱其頭部受傷乙情吻合（
    見雲林縣警察局西螺分局九十年一月十五日、同年四月二十八日、五月二十三日
    偵訊筆錄），足證被告於前揭時地確有傷害犯行無訛。此外，復有照片六幀在卷
    足資佐證。故被告上開所辯，顯係事後卸責之詞，委無足取。其事證明確，犯行
    洵堪認定。
二、核被告所為，係犯刑法第二百七十七條第一項傷害罪。原審以被告罪證明確，因
    予適用刑法第二百七十七條第一項、第四十一條第一項前段，罰金罰鍰提高標準
    條例第一條前段、第二條規定，並審酌被告無犯罪前科，素行良好，且是在親人
    死亡之情形下，忿怒而為，並犯後坦承犯行，態度良好等一切情狀，量處被告拘
    役二十日，並諭知拘役如易科罰金，以三百元折算一日之標準。本院經核原判決
    認事用法，均無違誤，量刑亦稱妥適。公訴人據告訴人之聲請上訴，指摘原判決
    量刑過輕，為無理由，應予駁回。
據上論斷，應依刑事訴訟法第三百六十八條，判決如主文。
本案經檢察官王碧霞到庭執行職務。
中    華    民    國      九十      年      十一      月        六      日
                                  臺灣高等法院臺南分院刑事第一庭
                                      審判長法官  鄭    文    肅
                                            法官  黃    三    哲
                                            法官  王    浦    傑
右正本證明與原本無異。
不得上訴。
                                      法院書記官  蔡    振    豐
中    華    民    國      九十      年      十一      月       八       日
附錄法條：
刑法第二百七十七條：傷害人之身體或健康者，處三年以下有期徒刑、拘役或一千元
                    以下罰金。


司法院資訊處製作；財團法人民間司法改革基金會備份。
